

CONTACTO



3002403508



alexandrapc1326@gmail.com



@alexandrapeña



https://portafolio-lexa.netlify.app



Barranquilla - Atlántico

FORMACIÓN ADICIONAL DATABASE STRUCTURES AND MANAGEMENT WITH MYSQL

2024

Coursera - META

INTRODUCCIÓN AL DESARROLLO BACK-END

2024

Coursera - META

CERTIFICADO DE MANEJO DE ORACLE 2023

Oracle

INTERNET DE LAS COSAS

2023

Generación TIC

CONOCIMIENTOS TÉCNICOS

- PHP
- Python
- MySQL
- React
- Angular
- JavaScript
- HTML5 and CSS3
- Django

RESUMEN DE HABILIDADES

- Desarrollo de software
- · Gestión de proyecto
- · Manejo de base de datos
- Minería de datos

Alexandra Peña

Estudiante de Ingeniería de Sistemas

PERFIL

Desarrolladora Fullstack Junior con experiencia en proyectos de soluciones tecnológicas. Apasionada por el desarrollo de aplicaciones web interactivas y dinámicas, con conocimientos y manejo de bases de datos. Dispuesta a aprender y adquirir nuevos conocimientos en un entorno laboral dinámico y desafiante. Destacada por mi capacidad de análisis de datos, diseño de sistemas y trabajo en equipo. Comprometida con la innovación y la mejora continua.

EXPERIENCIA

AUXILIAR DE TECNOLOGÍA-DESARROLLO

Mayo 2024 - Actualidad

Universidad de La Costa - CUC

- Desarrollo oportuno de las aplicaciones solicitadas por las distintas dependencias.
- Realizar las pruebas funcionales de los módulos con el fin de darle continuidad al proceso.
- Consolidar el código fuente y manuales de los aplicativos para darle una continuidad al proceso.
- Hacer levantamiento de información con los usuarios finales con el fin de caracterizarlos.

DESARROLLADOR E INVESTIGADOR

Noviembre 2023 - Febrero 2024

Ministerio TIC - Gateway IT

- Diseño y maquetación de la estructura para la aplicación.
- Implementar un prototipo funcional utilizando tecnologías modernas y garantizando una interfaz de usuario intuitiva para una experiencia fluida.
- Elaborar documentación detallada en cada fase del proyecto, utilizando la metodología PRISMA incluyendo diagramas de arquitectura.
- Participación en evento de divulgación en Radio Vokaribe como invitado especial, proporcionando información detallada sobre la aplicación en desarrollo.

ANALÍSTA DE DATOS PARA ECOMMERCE

Octubre 2022 - Octubre 2023

Summar Productividad y Asertempo

- Manejar bases de datos y Microsoft Office.
- Manejar inventario a nivel regional de entrega pedidos online de Homecenter, Falabella y Linio.

EDUCACIÓN

DIPLOMADO MARCOS ÁGILES: SCRÜM + DESIGN THINKING

Marzo 2023 - Junio 2023

Universidad de la Costa

 Desarrollo de documentación bajo metodología SCRÜM para el desarrollo de software, basada en un proceso iterativo e incremental.

INGENIERÍA DE SISTEMAS

Febrero 2018 - Actualidad Universidad de la Costa